【裁判字號】    94,訴,1200
【裁判日期】    950127
【裁判案由】    違反毒品危害防制條例
【裁判全文】
臺灣屏東地方法院刑事判決              94年度訴字第1200號
公  訴  人  臺灣屏東地方法院檢察署檢察署
被      告  甲○○
上列被告因違反毒品危害防制條例案件，經檢察官提起公訴（94
年度毒偵字第2693號）及聲請併案審理（95年度毒偵字第58號）
，本院裁定改依簡式審判程序審理，判決如下：
    主  文
甲○○連續施用第一級毒品，累犯，處有期徒刑壹年貳月。扣案
之海洛因壹包，毛重零點公克，沒收並銷燬之；扣案之注射針
筒壹支，沒收。
    事  實
一、甲○○曾於民國88年間因公共危險案件，經臺灣高等法院高
    雄分院88年度上訴字第1750號判處有期徒刑4 年，嗣經最高
    法院89年度台上字第2144號判決駁回上訴確定，甫於91年9
    月26日縮短刑期假釋出監，嗣於93年5 月16日保護管束期滿
    ，假釋未經撤銷，以已執行論。又因施用毒品案件，經本院
    以93年度毒聲字第600 號裁定送觀察、勒戒後，因認無繼續
    施用毒品之傾向，於93年10月18日釋放出所，並經臺灣屏東
    地方法院檢察署檢察官於同年11月20日以93年度毒偵字第18
    10號為不起訴處分確定。復因施用毒品案件，經本院於94年
    9 月26日以94年度訴字第398 號判處應執行有期徒刑10月確
    定。
二、甲○○仍不知戒除毒癮，於93年10月18日觀察勒戒執行完畢
    釋放後5 年內，復基於施用第1 級毒品海洛因之概括犯意，
    自94年9 月底某日起，迄同年12月26日上午11時許止，在其
    屏東縣內埔鄉○○村○○路106 號住處，以平均每日施用1
    至2 次之頻率，將海洛因摻水後以針筒注射血管或將海洛因
    摻入香菸後點燃吸食等方式，連續施用海洛因多次。嗣分別
    於94年10月28日16時許，在上開住處為警查獲，並扣得其所
    有供施用海洛因之注射針筒1 支；及於同年12月26日上午11
    時10分許，在屏東縣屏東市○○路與民教路口為警查獲，並
    扣得其所有之海洛因1包，毛重0.3 公克。
三、案經屏東縣警察局內埔分局報告臺灣屏東地方法院檢察署檢
    察官偵查起訴及屏東縣警察局屏東分局報告同署檢察官聲請
    併案審理。
    理  由
一、上揭事實，業據被告甲○○於警詢、偵查中及本院審理時坦
    承不諱，並有扣案之被告所有之注射針筒1 支及海洛因1 包
    ，毛重0.3 公克可佐。且被告2 次經查獲後，採集其尿液送
    檢驗結果，呈嗎啡陽性反應，有臺灣檢驗科技股份有限公司
    濫用藥物尿液檢驗報告1 紙及初步檢驗報告照片1 張在卷（
    見94年度毒偵字第2693號卷第15頁及屏警分刑字第
    0940005430號卷第22頁）可稽。又上述扣案之海洛因1 包，
    毛重0.3 公克，經警以聯勤二○四廠製造之煙毒品檢驗A 包
    試劑初步檢驗結果，呈嗎啡、海洛因陽性反應，有屏東縣警
    察局內埔分局查獲涉嫌違反毒品危害防制條例毒品初步檢驗
    報告單附卷（見內警刑字第0940012551號卷第14頁）可憑。
    被告因施用毒品案件，經本院以93年度毒聲字第600 號裁定
    送觀察、勒戒後，因認無繼續施用毒品之傾向，於93年10月
    18日釋放出所，並經臺灣屏東地方法院檢察署檢察官於同年
    11月20日以93年度毒偵字第1810號為不起訴處分確定，有不
    起訴處分書、臺灣高等法院被告前案紀錄表、臺灣屏東地方
    法院檢察署刑案資料查註紀錄表及全國施用毒品案件紀錄表
    各1 份在卷可考。被告於93年10月18日觀察勒戒執行完畢釋
    放後5 年內，再犯毒品危害防制條例第10條之罪，足見被告
    之自白，與事實相符，是本件事證明確，被告犯行洵堪認定
    。
二、查海洛因係屬毒品危害防制條例第2 條第2 項第1 款所定之
    第1 級毒品，不得非法持有、施用。是核被告甲○○所為，
    係犯毒品危害防制條例第10條第1 項之施用第1 級毒品罪。
    被告於施用毒品前持有毒品之低度行為，為其施用之高度行
    為所吸收，不另論罪。又被告先後多次施用毒品之犯行，時
    間緊接，所犯構成要件相同，顯係基於概括犯意反覆為之，
    為連續犯，應依刑法第56條規定論以1 罪，並加重其刑。公
    訴人雖僅就被告自94年9 月某日起，迄同年10月28日19時許
    往前回溯72小時某時內，在不詳地點施用海洛因多次之犯行
    提起公訴，惟其餘部分與前開論罪科刑部分有連續犯之裁判
    上一罪關係，已如前述，本院自應併與審理，附此敘明。被
    告曾於88年間因公共危險案件，經臺灣高等法院高雄分院88
    年度上訴字第1750號判處有期徒刑4 年，嗣經最高法院89年
    度台上字第2144號判決駁回上訴確定，甫於91年9 月26日縮
    短刑期假釋出監，嗣於93年5 月16日保護管束期滿，假釋未
    經撤銷，以已執行論，有臺灣屏東地方法院檢察署刑案資料
    查註紀錄表、臺灣高等法院被告前案紀錄表在卷可考，其於
    有期徒刑執行完畢5 年內再犯本件有期徒刑以上之罪，係屬
    累犯，應依刑法第47條規定加重其刑，並遞予加重之。爰審
    酌被告前因施用毒品犯行，經送觀察勒戒後，仍未能戒斷施
    用毒品之惡習，繼續施用毒品不輟，顯見其陷溺已深，既漠
    視毒品對於自身健康之戕害，亦漠視國家對於杜絕毒品犯罪
    之禁令，惡性非輕，及其施用毒品期間、次數，犯後坦承犯
    行、態度尚可等一切情狀，量處如主文所示之刑。扣案之被
    告海洛因1 包，毛重0.3 公克，因海洛因與夾鏈袋無從析離
    ，故海洛因與夾鏈袋均應依毒品危害防制條例第18條第1 項
    前段之規定，沒收銷燬；另扣案之注射針筒1 支，為被告所
    有且供其施用海洛因之工具，業據其自承在卷，應依刑法第
    38條第1 項第2 款之規定，併予宣告沒收。
據上論斷，應依刑事訴訟法第273 條之1第1項、第299條第1項前
段、毒品危害防制條例第10條第1 項、第18條第1 項前段，刑法
第11條、第56條、第47條、第38條第1 項第2 款，判決如主文。
中    華    民    國    95    年    1     月    27    日
                            刑事第三庭  法  官  楊萬益
以上正本證明與原本無異。
如不服本判決應於收受本判決送達後十日內向本院提出上訴書狀
，其未敘述上訴理由者，並得於提起上訴後十日內向本院補提理
由書狀（均須按他造當事人之人數附繕本）「切勿逕送上級法院
」
中    華    民    國    95    年    1     月    27    日
                                書記官  陳勃諺
附錄論罪科刑之法條：
毒品危害防制條例第10條
施用第1 級毒品者，處6 月以上5 年以下有期徒刑。
施用第2 級毒品者，處3 年以下有期徒刑。


司法院資訊處製作；財團法人民間司法改革基金會備份。
